# 请教陈版，少数股东将股权转让给公司员工成立的持股平台，是否涉及股份支付

提问人：财务xrl01 时间：2022-10-09 14:27:00
请教陈版，母公司控股A公司75%股份，少数股东由自然人构成，占比25%，现少数股东将25%股份转让至A公司员工成立的持股平台，转让作价如果低于A公司的评估价值，这种情况是否会涉及股份支付？按股份支付的定义，股份支付为公司与员工或其他方之间发生的交易。A公司这种情况应该不算股份支付，但实际上公司对员工持股设置了和股权激励类似的业绩达标可分红以及服务条款等

回答人：chenyiwei
虽然是由少数股东实际承担了股份支付费用，但在A公司个别报表和母公司合并报表中，仍需作为股份支付处理。